【裁判字號】    92,上易,509
【裁判日期】    920630
【裁判案由】    傷害等
【裁判全文】
臺灣高等法院臺南分院刑事判決      九十二年度上易字第五九號  Ｇ
      上  訴  人
      即  被  告  乙  ○  ○
右上訴人因傷害等案件，不服臺灣臺南地方法院九十一年度易字第五六０號中華民國
九十二年五月七日第一審判決（起訴案號：臺灣臺南地方法院檢察署九十年度偵續字
第０八０號），提起上訴，本院判決如左：
      主      文
上訴駁回。
      事      實
一、乙○○因其母洪林金指透過向西康（另經檢察官為不起訴處分確定）轉借丙○○
    、甲○○夫婦新台幣（下同）五十萬元未還，向西康於民國（下同）八十九年八
    月三十一日下午五時許，帶洪雅珠、乙○○姊弟去台南市○○路○段一九七號丙○○、甲○○夫婦經營之「力禾美容器材店」商談如何清償，雙方一言不合而生
    口角，乙○○憤而毆打丙○○致其受有左額頂部挫傷皮下腫（三ｘ一公分）、左
    腹部挫傷皮下瘀血（七ｘ五公分）與左足大指挫傷皮下腫（三ｘ二公分）之傷
    害。
二、案經丙○○訴由台南市警察局第五分局報請臺灣臺南地方法院檢察署檢察官偵查
    起訴。
      理      由
一、上訴人即被告乙○○固坦承其母洪林金指透過第三人向西康轉借告訴人丙○○、
    甲○○夫婦五十萬元未還，向西康於上揭時地帶其與其姊洪雅珠至告訴人力禾美
    容器材店商談清償債務事宜等情不諱，惟矢口否認有何傷害犯行，並辯稱：我只
    是講話比較大聲，我沒有出手毆打告訴人，他的傷不是當天驗的，且住台南市卻
    跑到嘉義驗傷，令人可疑係捏造的云云。經查，右揭事實業據告訴人丙○○及證
    人甲○○供證甚詳，並有行政院衛生署嘉義醫院傷害診斷書一紙附卷可稽。次查
    ，告訴人與證人向西康於八十九年九月七日於台南市警察局第五分局簽立和解書
    載明「乙方（即丙○○）保證不得據甲方（即向西康）毀損、傷害等事由，向甲
    方請求任何損害賠償」等語，有和解書附卷可佐，然告訴人同日警訊時仍稱不撤
    銷對向西康之告訴等情（見警卷第六頁背面），姑不論告訴人與證人向西康係出
    何動機簽署前揭和解書，惟如八十九年八月三十一日證人向西康與被告至告訴人
    處商談債務清償過程，告訴人未受有任何傷害，證人向西康於委任律師蔡淑文陪
    同在場之情形下，豈可能率爾簽署前揭和解書？又證人向西康於原審證稱：當天
    有吵架，丙○○講話很大聲等語（見原審卷第六十七頁），而被告亦自承其講話
    亦很大聲，我有說『幹』（見本院九十二年六月十七日審判筆錄），足見被告與
    證人向西康於前揭時地，向告訴人夫婦催討債款時，雙方已有動氣，衡情衝突在
    所難免，況被告之姊洪雅珠斯時亦有到場，設若告訴人係捏造驗傷單予以誣指，
    當一併誣指其姊洪雅珠，方無悖理之處，詎告訴人丙○○於原審陳稱被告的姐姐
    無出手，只對我說你告不贏我等語（見原審卷第五十八頁），益徵被告確實有出
    手毆打告訴人無訛。故被告上開所辯，顯係事後卸責之詞，不足採信。其事證明
    確，犯行洵堪認定。
二、核被告乙○○所為，係犯刑法第二百七十七條第一項傷害罪。原審認被告之罪證
    明確，因予適用刑法第二百七十七條第一項、第四十一條第一項前段，罰金罰鍰
    提高標準條例第一條前段、第二條等規定，並審酌被告係因告訴人欠其母債款五
    十萬元未還（迄今亦未獲償）之犯罪動機、目的、手段、告訴人傷勢尚輕及犯罪
    後態度等一切情狀，量處被告拘役十日，併諭知易科罰金以三百元折算一日之標
    準。本院經核原判決認事用法及量刑，俱無不合。被告上訴意旨空言否認犯罪而
    指摘原判決有不當之處，為無理由，應予駁回。
據上論斷，應依刑事訴訟法第三百六十八條，判決如主文。
本案經檢察官劉得鉦到庭執行職務。
中    華    民    國      九十二      年      六      月      三十      日
                                  臺灣高等法院臺南分院刑事第四庭
                                      審判長法官  王    浦    傑
                                            法官  陳    珍    如
                                            法官  黃    三    哲
右正本證明與原本無異。
不得上訴。
                                      法院書記官  蔡    振    豐
中    華    民    國      九十二      年      七      月      一        日
附錄法條：
中華民國刑法第二百七十七條
 (普通傷害罪)
傷害人之身體或健康者，處三年以下有期徒刑、拘役或一千元以下罰金。
犯前項之罪因而致人於死者，處無期徒刑或七年以上有期徒刑；致重傷者，處三年以
上十年以下有期徒刑。


司法院資訊處製作；財團法人民間司法改革基金會備份。
